【裁判字號】    94,財管,31
【裁判日期】    950410
【裁判案由】    指定遺產管理人
【裁判全文】
臺灣新竹地方法院民事裁定              94年度財管字第31號
聲  請  人  新竹國際商業銀行股份有限公司
法定代理人  乙○○
代  理  人  鄭坤明
送達代收人  丙○○
上列聲請人聲請指定被繼承人張甲○○產管理人事件，本院裁定
如下：
    主      文
選任新竹律師公會朱昭勳律師為被繼承人甲○○之遺產管理人。
准對被繼承人甲○○之繼承人為承認繼承之公示催告。
被繼承人甲○○之繼承人，應自前項公示催告最後登載新聞紙之
日起，柒個月內承認繼承，上述期限屆滿，無繼承人承認繼承時
，被繼承人甲○○之遺產，於清償債權並交付遺贈物後，如有剩
餘即歸屬國庫。
程序費用由被繼承人甲○○之遺產負擔。
    理      由
一、按繼承開始時，繼承人有無不明，而無親屬會議或親屬會議
    未於1個月內選定遺產管理人者，利害關係人得聲請法院選
    任遺產管理人，並由法院依公示催告程序，定6個月以上之
    期限，公告繼承人，命其於期限內承認繼承，民法第1177條
    、第1178條第1項、第2項規定甚明。
二、本件聲請意旨略以：緣被繼承人甲○○（民國45年10月1日
    生、身分證字號：Ｚ000000000號，生前住新竹縣竹北市○
    ○路110號六樓之2、於93年11月14日死亡），於民國（下同
    ）88年9月13日向聲請人借款新臺幣（下同）100萬元整，並
    簽訂借據乙紙，依借據約定條款第3、4條約定，本借款應視
    為已到期，計欠貸款本金82萬9766元。嗣債務人即被繼承人
    甲○○於93年11月14日死亡，惟因其各順位之繼承人均已於
    法定期間內向本院為拋棄繼承之聲請，且未依民法第1177條
    選定遺產管理人，致該不動產無人繼承，而使聲請人之債權
    一直無法行使，茲為保權益，自有聲請法院指定遺產管理人
    依法踐行公示催告等程序之必要，爰依民法第1178條第2項
    聲請准予選定律師為其遺產管理人等語。
三、經查，聲請人主張被繼承人甲○○生前向其借款尚未清償完
    畢，卻於93年11月4日死亡，且其法定繼承人均已拋棄繼承
    等事實，業據提出借據暨約定書、放款客戶往來明細、本院
    94年1月7日新院家事94年繼字第8號函、繼承系統表等件影
    本為證，並經本院依職權取本院94年度繼字第8、81號拋棄
    繼承事件卷宗核閱無誤，則聲請人為被繼承人甲○○之債權
    人，其以利害關係人身分聲請選任被繼承人甲○○之遺產管
    理人，洵屬有據。此外，經本院審酌被繼承人甲○○之繼承
    人均已拋棄繼承，且聲請人希指定律師任管理人等情，爰選
    任新竹律師公會朱昭勳律師為被繼承人甲○○之遺產管理人
    ，並為承認繼承之公示催告。
四、依非訟事件法第21條裁定如主文。
中    華    民    國    95    年    4     月    10    日
                  家事法庭法  官  許翠玲
正本係照原本作成。
如對本裁定抗告，須於裁定送達後10日之不變期間內，向本院提
出抗告狀，並繳納抗告費新臺幣1,000元
                          書記官  陳宏城
中    華    民    國    95    年    4     月    10    日


司法院資訊處製作；財團法人民間司法改革基金會備份。
